臺灣屏東地方法院民事判決
                                    110年度屏簡字第429號
原      告  甲女      （真實姓名地址詳卷）
法定代理人  甲女之母  （真實姓名地址詳卷）
            甲女之父  （真實姓名地址詳卷）
上  三  人
訴訟代理人  邱麗妃律師（法扶律師）
            吳尤敏  
被      告  吳岱訓  
上列當事人間請求損害賠償事件，原告於刑事訴訟程序（109年
簡字第2084號）提起附帶民事訴訟（109年度簡附民字第60號）
，經本院刑事庭移送前來，本院於民國111年9月28日言詞辯論終
結，判決如下：
    主      文
被告應給付原告新臺幣171,890元，及自民國109年12月29日起至
清償日止，按週年利率百分之5計算之利息。
原告其餘之訴駁回。
訴訟費用由被告負擔十分之9，餘由原告負擔。
本判決第一項得假執行，但被告如以新臺幣171,890元為原告預
供擔保，得免為假執行。
原告其於假執行之聲請駁回。
    事實及理由
壹、程序部分：
一、本件被告經合法通知，未於言詞辯論期日到場，核無民事訴
    訟法第386條各款所列情形，爰依原告聲請，由其一造辯論
    而為判決。
二、按司法機關所製作必須公示之文書，不得揭露被害人之姓名
    、出生年月日、住居所及其他足資識別被害人身分之資訊。
    又廣告物、出版品、廣播、電視、電子訊號、電腦網路或其
    他媒體，不得報導或記載被害人之姓名或其他足資識別被害
    人身分之資訊，性侵害犯罪防治法第12條第2項、性騷擾防
    治法第12條前段分別定有明文。是以，性騷擾行為雖與性侵
    害犯罪行為有別，無性侵害犯罪防治法之適用，而現行性騷
    擾防治法規定，亦未規範司法機關製作必須公示之文書，不
    得揭露足資辨別性騷擾被害人身分之資訊。惟揆諸性騷擾防
    治法第1條第1項「為防治性騷擾及保護被害人之權益」之立
    法目的，暨同法第12條保護性騷擾事件被害人之隱私、避免
    其受二度傷害之規範意旨，司法機關受理性騷擾案件，於製
    作裁判文書，應得依事件具體情節，斟酌被害人之意願，於
    個案類推適用性侵害犯罪防治法第12條第2項關於對被害人
    身分予以保密之規定。經查，本件原告起訴主張被告性騷擾
    行為致原告受有精神損害等情，核屬性騷擾防治法所規範之
    性騷擾事件，本院認有類推適用性侵害犯罪防治法第12條第
    2項規定之必要，故本件判決應對原告身分予以保密，不揭
    露足以識別原告身分之相關資訊，合先敘明。
貳、實體部分：
一、原告主張：被告為全家便利商店屏東昌賢店（址設屏東縣○○
    市○○路00號）之店長，於民國108年9月29日下午3時許，在
    前開便利商店後方儲藏室，因見原告開啟該處廁所門扇在其
    內抽菸，無他人陪同，認有機可趁，竟意圖性騷擾，乘原告
    不及抗拒，由原告身後徒手環抱原告腰部1次得逞，並於離
    去現場時向原告告以：「你的身體很香」等語（下稱系爭事
    件），致原告罹患憂鬱症，因而支出醫療費用新臺幣（下同
    ）4,040元及往返醫院就診之交通費6,450元，且預計尚須進
    行心理諮商而有支出醫療費用101,400元之必要，原告於系
    爭事件發生時僅17歲尚未嫁娶，因系爭事件致身心狀況惡化
    ，需長期進行心理治療，受有極大痛苦，併請求精神慰撫金
    80,000元，與前開項目合計191,890元。為此，爰依民法侵
    權行為及性騷擾防治法第9條第1項之法律規定，提起本件訴
    訟等語，並聲明：㈠被告應給付原告191,890元，並自起訴狀
    繕本送達之翌日起至清償日止，按週年利率5％計算之利息。
    ㈡願供擔保請准宣告假執行。
二、被告未於言詞辯論期日到場，亦未提出準備書狀作何聲明或
    陳述。
三、得心證之理由：
  ㈠原告主張被告於上開時、地對被告為性騷擾行為，且被告上
    開性騷擾經本院刑事庭110年度簡上字第39號判決被告故意
    對少年意圖性騷擾，乘人不及抗拒而為擁抱之行為，處拘役
    70日等情，有本院上開刑事判決附卷可稽（見本院第265至2
    69頁），並經本院調取前開卷宗審閱查核無訛，自堪信為真
    實。
  ㈡按對他人為性騷擾者，負損害賠償責任；因故意或過失，不
    法侵害他人之權利者，負損害賠償責任；不法侵害他人之身
    體或健康者，對於被害人因此喪失或減少勞動能力或增加生
    活上之需要時，應負損害賠償責任；不法侵害他人之身體、
    健康、名譽、自由、信用、隱私、貞操，或不法侵害其他人
    格法益而情節重大者，被害人雖非財產上之損害，亦得請求
    賠償相當之金額，性騷擾防治法第9條第1項、民法第184條
    第1項前段、第193條第1項、第195條第1項前段分別定有明
    文。查原告因被告前揭侵權行為，致其身心狀態受創，而需
    至身心科就診，並接受心理諮商，已如前述，則依上開規定
    ，原告自得請求被告賠償其因此所受之損害。茲就原告請求
    之各項賠償金額，審究如下：
  ⒈醫療費用105,440元部分：
    原告主張因系爭事故支出醫療費用4,040元，且未來仍有持
    續進行心理諮商之必要，預計將支出心理諮商費101,400元
    等語，有屏安醫療社團法人屏安醫院（下稱屏安醫院）醫療
    費用收據為證（見本院卷第191至193頁）。又原告雖於系爭
    事件前即有因重鬱症於屏安醫院就診之紀錄，然其自108年5
    月起即已中斷就醫，系爭事件應視為原告整體身心狀況惡化
    之加重因子，又個案之復元除調整前述危險因子，治療憂鬱
    相關症狀以弱化臨床症狀對其社會功能、職業功能的影響亦
    屬重要，治療模式除了藥物治療外，也需要對性相關創傷有
    高度專業能力的治療，而此部分並非健保門診治療所能提供
    ，建議治療期間應以每週一次頻率至少先為期一年（以52週
    計算），估計一年的治療費用約為96,200元至101,400元等
    節，有屏安醫院111年7月22日屏安管理字第1110002260號函
    附鑑定報告書在卷可佐（見本院卷第213至237頁），足認原
    告確係因系爭事件而赴屏安醫院就診，且未來仍有持續進行
    心理諮商之必要，是原告此部分之請求應予准許。
  ⒉交通費用6,450元部分：
　　原告主張因系爭事故往來屏安醫院就診，支出交通費用6,45
    0元等語，並提出屏安醫院醫療費用收據、車資估算表為證
    （見本院卷第115、91至193頁），本院審酌原告因系爭事件
    已有嚴重焦慮及自殘傾向，（見本院卷第125至135頁），當
    無從苛求原告在此身心狀況極不穩定之情形下，仍自行駕車
    前往各該醫療院所回診治療，是原告主張有搭乘計程車就醫
    之必要，應屬合理可採，且原告因系爭事件赴屏安醫院門診
    就醫15次，有屏安醫院醫療費用收據可憑，參酌前開車資估
    算表以每趟215元計算，亦屬合理，則原告可請求交通費用
    為6,450元（計算式：215×2×15＝6,450元）。
  ⒊精神慰撫金部分
　　按精神慰撫金之酌定，除原告所受之傷害程度外，尚應審酌
    兩造之身分地位、學識經歷、財產狀況、痛苦程度等節以定
    之。次按，慰藉金之賠償須以人格權遭遇侵害，使精神上受
    有痛苦為必要，其核給之標準固與財產上損害之計算不同，
    然非不可斟酌雙方身分資力與加害程度，及其他各種情形核
    定相當之數額，最高法院51年台上字第223號、76年台上字
    第1908號裁判要旨可資參照。本件被告違反原告之意願，以
    手環抱原告腰部等行為，自有損害原告人格之尊嚴，並使原
    告精神上受有相當痛苦，原告依前開規定請求被告賠償非財
    產上損害，即屬有據。本院審酌原告現為仍為學生；被告為
    大學畢業，現打零工為業，月薪約20,000元等情，經其等分
    別陳明在卷（見本院卷第101頁；刑事卷第42頁），且渠等
    名下之財產、所得資料亦有108至109年財產所得調件明表可
    參（見本院卷證物袋），復衡酌原告所受傷害程度及精神痛
    苦，其因系爭事件導致日常生活起居及活動能力均受影響，
    暨兩造教育程度、經濟狀況、系爭事件經過等情，認原告請
    求精神慰撫金60,000元尚屬適當，應予准許，逾此範圍之請
    求，尚屬無據。
　⒋依上開說明，原告得請求被告賠償之金額為171,890元（醫療
    費用105,440元＋交通費用6,450元＋精神慰撫金60,000元）。
　㈢末按遲延之債務，以支付金錢為標的者，債權人得請求依法
    定利率計算之遲延利息；應付利息之債務，其利率未經約定
    ，亦無法律可據者，週年利率為百分之5；給付無確定期限
    者，債務人於債權人得請求時，經其催告而未為給付，自受
    催告時起，負遲延責任。其經債權人起訴而送達訴狀，或依
    督促程序送達支付命令，或為其他相類之行為者，與催告有
    同一之效力，民法第233條第1項前段、第203條、第229條第
    2項分別定有明文。本件原告請求被告賠償損害，係以支付
    金錢為標的，是原告請求被告給付自起訴狀繕本送達（於10
    9年12月28日送達，見簡附民卷第19頁送達證書）翌日即109
    年12月29日起至清償日止，按週年利率5％計算之利息，為有
    理由，應予准許。
四、綜上所述，原告依民法侵權行為及性騷擾防治法第9條之法
    律關係，請求被告給付171,890元，及自109年12月29日起至
    清償日止，按週年利率5％計算之利息，為有理由，應予准許
    ；其逾此部分之請求則無理由，應予駁回。
五、本件原告勝訴部分係就民事訴訟法第427條第2項訴訟適用簡
    易程序所為被告敗訴之判決，爰依同法第389條第1項第3款
    規定，依職權宣告假執行，原告聲明願供擔保請准宣告假職
    行，僅在促請法院注意，本院自無庸為准駁之諭知。並依同
    法第392條第2項規定，依聲請宣告被告預供擔保後，得免為
    假執行。至原告敗訴部分，其假執行之聲請失所附麗，應併
    予駁回。
六、本件事證已臻明確，兩造其餘陳述及攻擊防禦方法核與判決
    結果不生影響，爰不逐一論述，附此敘明。
七、訴訟費用負擔依據：民事訴訟法第79條。
中　　華　　民　　國　　111 　年　　10　　月　　12　　日
                  屏東簡易庭  法  官  彭聖芳
正本係照原本作成。
如對判決上訴，須於判決送達後20日內向本院提出上訴狀，其未
表明上訴理由者，應於提出上訴後20日內向本院補提理由書狀（
均須按他造當事人之人數附繕本）。
如委任律師提起上訴者，應一併繳納上訴審裁判費。
中　　華　　民　　國　　111 　年　　10　　月　　12　　日
                  　　　　　　書記官　謝鎮光